【裁判字號】    90,上易,3010
【裁判日期】    901011
【裁判案由】    竊盜等
【裁判全文】
臺灣高等法院刑事判決                  九十年度上易字第三一號
    上  訴  人
    即  被  告  丙○○
右上訴人因竊盜案件，不服台灣新竹地方法院九十年度易字第一０九號，中華民國九
十年六月十一日第一審判決（起訴案號：台灣新竹地方法院檢察署八十九年度偵字第
一一八六、五四一三、三六八八、八十九年度偵緝字第二七九號）提起上訴，本院判
決如左：
    主  文
原判決關於丙○○部分撤銷。
丙○○連續結夥三人以上，攜帶兇器竊盜，累犯，處有期徒刑捌月，扣案之扳手壹支
及小刀壹把均沒收。
    事  實
一、丙○○於八十三年間因違反麻醉藥品管理條例案件，經被判處有期徒刑四月確定
    ，於八十三年十月二十六日執行完畢（未構成累犯）；復於八十四年間因犯竊盜
    罪，經被判處有期徒刑三月確定，於八十六年十一月十六日執行完畢，再於八十
    七年間因犯竊盜罪，而被判處有期徒刑八月確定，甫於八十九年二月十日執行完
    畢。詎猶不知悔改，猶夥同林常青（業經判決確定）及乙○○（公訴人認乙○○
    此部分竊盜犯行與台灣新竹地方法院八十八年度易字第三四五號刑事確定判決之
    事實有裁判上一罪關係，已另為不起訴處分），於八十九年二月十八日凌晨二時
    三十分許，在新竹市○○路○段一三三九號前，見路旁停放車號ＪＵ－六七一一
    號自用小客車一輛，竟共同基於意圖為自己不法所有之犯意聯絡及行為之分擔，
    由林常青先自其小客車行李廂中取出客觀上可供兇器使用之扳手一支，再由丙○○、乙○○動手竊取前開小客車之米其林輪胎一條與鋼圈一個，林常青並在旁把
    風，得手後欲搬離現場時，適為巡邏員警查獲，並扣得米其林輪胎一條、鋼圈一
    個與扳手一支，惟丙○○仍不知警惕，復基於同一之概括犯意，於八十九年七月
    二日上午九時許，攜帶客觀上足供兇器使用之油壓剪一把及其所有之小刀一把，
    未受允許，無故侵入丁○○所有經營於新竹縣新埔鎮下寮里十三鄰下枋寮九十號
    御閣園餐廳，並於廚房內乘人不注意之際，竊取丁○○所有之瓷盤十五個及瓷碗
    六個，得手後置放於其所騎乘之機車旁時，適為附近鄰人發現，經報警當場查獲
    ，並扣得上開碗盤及油壓剪、小刀各一把。
二、案經新竹市警察局第三分局、新竹縣警察局新埔分局移請臺灣新竹地方法院檢察
    署檢察官偵查起訴。
    理  由
一、訊據上訴人即被告丙○○矢口否認有右揭竊盜犯行，辯稱：伊是有一起到新竹市
    ○○路○段一三三九號前，但伊下車小便即回到車上去，並未一起偷輪胎鋼圈，
    又伊是騎機車路過而進入御閣園餐廳圍牆內之停車場，見停車場上放有碗盤，伊
    走過去看而已，並非偷該碗盤云云﹖惟查被告丙○○如何於右揭時地與同案被告
    乙○○、林常青共同竊取被害人甲○○所有停放該處之車號ＪＣ－六七一一號自
    用小客車之米其林輪胎一條及鋼圈一個之事實，業據同案被告乙○○、林常青於
    偵查中及原審法院審理時指述甚詳在卷，並有被告林常青所有而持以供行竊所用
    之扳手一支扣案可稽，而被害人甲○○所有右開自用小客車於上揭時地遭竊取米
    其林輪胎一條及鋼圈一個等情，並據被害人甲○○指訴綦詳在卷，且有贓物領據
    乙紙在卷可參，而查被告丙○○搭乘林常青駕駛之自用小客車於深夜一起前往右
    開地點，被告丙○○並供承曾下車，則被告丙○○若非一起下手行竊該輪胎及鋼
    圈，何以同案被告乙○○及林常青均一致指述被告丙○○一同下手拆輪胎、鋼圈
    。至被告丙○○右揭竊取碗盤之事實，業據被害人丁○○於原審法院審理時供稱
    前揭碗盤係客人使用過放在餐廳廚房內尚待清洗者，伊所開設之餐廳僅販賣飲食
    ，丙○○並未向伊表示欲價購碗盤，且丙○○遭查獲時，碗盤已經置於其所騎乘
    之機車旁云云。被告丙○○亦不否認當時該碗盤係於其所騎乘之機車旁查獲，並
    另經警當場扣得油壓剪及小刀各一把，而該等碗盤業經被害人丁○○領回，亦有
    被害人丁○○出具之贓物領據乙紙在卷可按，茲被告丙○○於原審法院審理時辯
    稱係欲向屋主購買云云。惟於本院調查審理時則辯稱只是好奇過去看看而已云云
    。前後供述已有不符，且查當時該御閣園餐廳尚未營業，又豈有將碗盤任意置放
    於停車場上之理，而被告丙○○又豈有向餐廳購買碗盤之理，是被告丙○○顯係
    侵入該餐廳廚房內竊取上開碗盤，應堪認定，綜上所述，被告丙○○所辯，要係
    卸責之詞，不足採信，事證明確，被告丙○○犯行，洵堪認定。
二、查被告行竊時所帶之油壓剪及小刀各一把，暨共犯林常青持以行竊之扳手一支
    ，若持以行兇，客觀上對於人之生命、身體安全具有危險性，自屬兇器無訛，核
    被告就竊取右揭輪胎及鋼圈之行為，係犯刑法第三百二十一條第一項第三款、第
    四款之結夥三人以上攜帶兇器竊盜罪，公訴意旨認尚構成同條項第二款之加重條
    件，顯係誤會。被告丙○○與乙○○、林常青間有犯意聯絡及行為分擔，均為共
    同正犯，而被告就竊取上揭碗盤之行為，侵入住宅部分已據被害人丁○○告訴，
    係犯刑法第三百二十一條第一項第三款之攜帶兇器竊盜罪及同法第三百零六條第
    一項之無故侵入他人建築物罪，其所犯上開二罪間有方法結果之牽連關係，為牽
    連犯，應從一重之加重竊盜罪處斷。又依被害人丁○○所繪及所述，御閣園餐廳
    之圍牆並非完全環繞該餐廳，本即可供機車出入，是該圍牆尚不具備防閑之功能
    ，自與刑法第三百二十一條第一項第二款「牆垣」定義有間，併敘明之。被告丙○○先後二次竊盜犯行，時間緊接，方法相近，觸犯基本構成要件相同之罪名，
    顯係基於概括之犯意反覆為之，為連續犯，依刑法第五十六條之規定，論以情節
    較重之連續結夥三人以上，攜帶兇器竊盜一罪，並加重其刑。又被告有事實欄所
    載前科判決及執行情形，有本院被告全國前案紀錄表乙份在卷可憑，其受有期徒
    刑執行完畢後五年內再犯本件有期徒刑以上刑之罪，為累犯，應依法遞加重其刑
    。原審就被告丙○○上述犯行據以論罪科刑，固非無見，惟查上揭被告行竊輪胎
    及鋼圈時所使用之扳手，係屬共犯林常青所有，自亦屬供被告犯罪所用之物，原
    審雖就論處林常青罪刑時予以宣告沒收，惟疏未就被告論罪科刑項下亦併予宣告
    沒收，尚有未洽，是被告上訴意旨否認犯罪，固無理由，惟原判決關於被告丙○○部分既有可議，自應由本院予以撤銷改判，爰審酌被告之素行、犯罪之動機、
    手段、所竊取財物之價值、因而致生之危害及犯罪後之態度等一切情狀，仍量處
    有期徒刑八月，扣案之小刀一把係被告所有供犯罪所用之物，此據被告供承在卷
    ，連同上揭扣案之扳手一支，依刑法第三十八條第一項第二款規定宣告沒收，至
    扣案之油壓剪一把，被告供稱係其朋友所有，且非屬違禁物，自不併予宣告沒收
    ，附此明。
據上論斷，應依刑事訴訟法第三百六十九條第一項前段、第三百六十四條、第二百九
十九條第一項前段，刑法第二十八條、第五十六條、第三百二十一條第一項第三款、
第四款、第三百零六條第一項、第五十五條、第四十七條、第三十八條第一項第二款
，罰金罰鍰提高標準條例第一條前段，判決如主文。
本案經檢察官林炳雄到庭執行職務。
中      華      民  國    九十      年      十      月     十一     日
                              臺灣高等法院刑事第三庭
                                  審判長法  官    張  連  財
                                        法  官    李  英  勇
                                        法  官    張  傳  栗
右正本證明與原本無異。
不得上訴。
                                        書記官    王  秀  雲
中      華      民      國    九十      年      十      月     十七     日
附錄：本案論罪科刑法條全文
刑法第三百二十一條：
犯竊盜罪而有左列情形之一者，處六月以上五年以下有期徒刑：
一、於夜間侵入住宅或有人居住之建築物、船艦或隱匿其內而犯之者。
二、毀越門扇、牆垣或其他安全設備而犯之者。
三、攜帶兇器而犯之者。
四、結夥三人以上而犯之者。
五、乘火災、水災或其他災害之際而犯之者。
六、在車站或埠頭而犯之者。
前項之未遂犯罰之。
刑法第三百零六條：
無故侵入他人住宅、建築物或附連圍繞之土地或船艦者，處一年以下有期徒刑、拘役
或三百元以下罰金。
無故藏匿其內或受退去之要求而仍留滯者亦同。


司法院資訊處製作；財團法人民間司法改革基金會備份。
